臺灣彰化地方法院小額民事判決
111年度國小字第1號
原      告  A師      


訴訟代理人  蔡欣華律師
被      告  B校       地址詳卷
法定代理人  C男     
訴訟代理人  廖國竣律師
複  代理人  王思穎律師
上列當事人間請求損害賠償事件，本院於民國111年7月28日言詞
辯論終結，判決如下：
    主      文
原告之訴及假執行之聲請均駁回。
訴訟費用新臺幣1,000元由原告負擔。
    事實及理由
一、本件原告原起訴請求被告給付新臺幣（下同）2萬元及自起
    訴狀繕本送達翌日起至清償日止，按年息百分之5計算之利
    息，及書面道歉。嗣原告撤回被告書面道歉之請求，故本件
    訴訟標的金額即為2萬元，依民事訴訟法第436條之8規定，
    應行小額訴訟程序，爰依同一地方法院適用簡易程序審理事
    件事務分配辦法第4條第2項規定，改依小額程序審理，合先
    敘明。
二、本件原告於起訴前，已先以書面向被告請求賠償，經被告拒
    絕賠償乙情，業據原告提出被告民國111年2月15日111年國
    賠字第0000000號拒絕賠償理由書為證（見本院卷第37頁）
    ，是原告提起本件訴訟，符合國家賠償法第10條、第11條第
    1項前段規定。
三、原告主張：
（一）原告為被告學校教師。被告於109年3月27日召開性別平等
      教育委員會（下稱性平會），決議受理原告疑似對乙生、
      丙生、丁生性騷擾事件（下稱本件性平事件），由3位外
      聘專家學者組成調查小組（下稱本件調查小組）。性平會
      調查報告認原告行為成立性別平等教育法（下稱性平法）
      第2條第4款第1目性騷擾行為，建議核予原告申誡2次處分
      、原告應自費接受心理輔導及性平教育課程（下稱本件調
      查報告）。嗣被告於109年7月2日召開教師考核會，原告
      列席當場陳述意見後，教師考核會決議予原告申誡1次處
      分（下稱系爭申誡處分）。
（二）惟本件調查報告之作成，有下列違法：
　　1.本件無校內成員迴避問題，本件調查小組全部由外聘專家
      學者組成，違反性平法第30條第3項規定。
　　2.性平會未給予原告完整陳述意見機會，亦未盡其說明義務
      ，於原告陳述意見前告知其受處分之具體理由及懲處方式
      ，違反性平法第25條第5項規定。
　　3.原告未承認有性騷擾意圖及行為，本件調查報告未審酌原
      告陳述，一併注意有利原告事實，並請被害學生就指摘事
      實舉證，違反行政程序法第4條、第6條、第9條、第43條
      規定。
　　4.本件調查報告誤載原告有學習看手相情形。
（三）本件調查報告有上開違法，且原告行為情節輕微，依行政
      罰法第8條但書規定，應免除其處罰。惟被告校長就本件
      調查報告未盡查證義務，即據以對原告為系爭申誡處分，
      應有過失，且侵害原告名譽，爰依國家賠償法第2條第2項
      規定，提起本件訴訟。並聲明：1.被告應給付原告2萬元
      及自起訴狀繕本送達翌日起至清償日止，按年息百分之5
      計算之利息。2.願供擔保，請准宣告假執行。
四、被告答辯：
（一）原告就系爭申誡處分已提起訴願、行政訴訟，經最高行政
      法院裁定駁回確定，依民事訴訟法第249條第1項第7款規
      定，原告不得提起本件訴訟。
（二）本件調查小組成員均為具法定資格之外聘專家學者，其組
      織合法，未違反性平法第30條第3項規定。
（三）系爭申誡處分未涉及原告身分改變，無須給予書面陳述意
      見機會。又被告作成系爭申誡處分前內部準備作業本得不
      予公開，無須提前告知原告受處分具體理由及懲處方式，
      未違反性平法第25條第5項定。
（四）要求被害學生舉證有悖於性平法第22條規範意旨及行政程
      序法職權調查主義。原告指摘內容屬性平會依法調查認事
      用法範疇，司法機關應予尊重。
（五）本件調查報告程序並無瑕疵，被告校長就本件性平事件三
      度召開會議，並尊重教師考核會作成系爭申誡處分決議，
      無未實質查核之過失。
（六）系爭申誡處分僅影響原告1學年成績考核，不影響其後續
      年度成績考核、退休，難認原告因系爭申誡處分受有損害
      。
（七）原告尚得就系爭申誡處分提起再審救濟，原告提起本件訴
      訟，顯係權利濫用等語，資為抗辯，並聲明：1.原告之訴
      及假執行之聲請均駁回。2.如受不利判決，願供擔保，請
      准宣告免為假執行。
五、本院得心證理由要領：
（一）本件原告先前就被告109年7月8日函（即系爭申誡處分，
      完整文號詳卷，下同）、被告109年8月10日函（即申復結
      果）提起訴願、行政訴訟，經最高行政法院於110年5月21
      日以原告逾期提起訴願裁定駁回確定。原告提起本件訴訟
      時，尚無其他訴訟繫屬行政法院或有撤回行政訴訟起訴，
      亦無行政法院確定判決存在，故原告提起本件訴訟，尚不
      違反民事訴訟法第249條第1項第7款規定。
（二）性平會受理調查本件性平事件時之性平法第30條第2項規
      定：「學校或主管機關之性別平等教育委員會處理前項事
      件時，得成立調查小組調查之；必要時，調查小組成員得
      一部或全部外聘。」上開規定授權性平會於處理性平事件
      時得外聘調查小組成員，乃行政裁量規定，除有裁量瑕疵
      情形外，法院自當予以尊重。本件原告雖主張無外聘3位
      調查小組成員之必要，惟未具體指明性平會有何裁量瑕疵
      ，自難認其此部分主張有據。
（三）性平法第25條第5項規定：「第一項懲處涉及行為人身分
      之改變時，應給予其書面陳述意見之機會。」本件調查報
      告建議給予原告申誡處分2次，經被告召開教師考核會後
      ，改為申誡處分1次等情，有本件調查報告、教師考核會
      會議紀錄、被告109年7月8日函在卷可稽。而申誡處分1次
      尚不導致原告喪失教師身分，揆諸上開規定，自無庸給予
      原告書面陳述意見機會。
（四）按行政行為應受法律及一般法律原則之拘束。行政行為，
      非有正當理由，不得為差別待遇。行政機關就該管行政程
      序，應於當事人有利及不利之情形，一律注意。行政機關
      為處分或其他行政行為，應斟酌全部陳述與調查事實及證
      據之結果，依論理及經驗法則判斷事實之真偽，並將其決
      定及理由告知當事人。行政程序法第4條、第6條、第9條
      、第43條定有明文。本件調查小組成員於109年4月17日、
      109年4月28日先後訪談乙生、丙生、丁生及原告，公平給
      予被害學生及原告陳述意見機會，而性平會就被害學生提
      出6個行為事實中，依其權責及法律確信，認定原告僅就
      其中3個行為事實成立性騷擾，對於有利原告事項已有所
      注意。而依本件調查報告記載，就認定原告成立性騷擾之
      3個行為事實部分，原告對於各該事實均予承認。此外，
      性平會就認定事實方面，亦無明顯瑕疵可指。從而，原告
      指摘本件調查報告之作成違反上開規定，難認可採。
（五）本件調查報告固記載「那至於看手相部分忘記了，是同學
      主動請我看手相，還是我主動幫同學看手相？太久了，真
      的記不起來了，這是因為我個人的興趣啦，我有在學八字
      ，因為最近對手相有興趣所以有在學習」等語，而被告於
      本件言詞辯論終結前，始終未能提出原告訪談錄音證明原
      告確有上開陳述。惟查，關於看手相之事實，業經性平會
      決議不成立性騷擾，則本件調查報告此部分記載是否屬實
      ，與原告受系爭申誡處分結果間，即無因果關係。
（六）行政罰法第8條規定：「不得因不知法規而免除行政處罰
      責任。但按其情節，得減輕或免除其處罰。」此規定亦屬
      行政裁量規定，原告空言主張本件情節輕微，「應」免除
      處罰，與上開規定不符，且未具體指明被告為系爭申誡處
      分有何裁量瑕疵，此部分主張亦非可採。
（七）從而，原告主張本件調查報告有上開瑕疵及被告未依行政
      罰法第8條規定免除處罰，均非可採，則其主張被告校長
      未盡查證義務而有過失乙節，即無理由。
六、綜上所述，原告依國賠法第2條第2項規定，請求被告給付2
    萬元及利息，為無理由，應予駁回。原告之訴既經駁回，其
    假執行之聲請即失所依據，應併予駁回。
七、本件事證已臻明確，兩造其餘攻擊防禦方法及證據，核與判
    決結果不生影響，爰不一一論列，併此敘明。
八、訴訟費用負擔之依據：民事訴訟法第78條。
中　　華　　民　　國　　111 　年　　8 　　月　　25　　日
                  民事第一庭    法  官  歐家佑
以上正本係照原本作成。
如不服本判決，應於判決送達後20日內，以其違背法令為理由（
表明判決所違背之法令及其具體內容，與依訴訟資料可認為判決
有違背法令之具體事實），向本院提出上訴狀，並按應送達於他
造之人數提出繕本或影本，及繳納第二審裁判費。
中　　華　　民　　國　　111 　年　　8 　　月　　26　　日
                                書記官  黃明慧